fr: Catégorie de teinte des verres: 18 à 43 % de TVL); 3 à 8 % de TVL); 43 à 80 % de TVL); 80 à 100 % de TVL); 8 à 18 % de TVL); Catégorie 0 (teinte très claire; Catégorie 1 (teinte claire; Catégorie 2 (teinte moyenne; Catégorie 3 (teinte foncée; Catégorie 4 (teinte très foncée; Autre
pl: Kategoria przyciemnienia szybki: 18–43% VLT); 3–8% VLT); 43–80% VLT); 80–100% VLT); 8–18% VLT); Kategoria 0 (bardzo jasne zabarwienie; Kategoria 1 (jasne zabarwienie; Kategoria 2 (średnie zabarwienie; Kategoria 3 (ciemne zabarwienie; Kategoria 4 (bardzo ciemne zabarwienie; Inne
th: ประเภทโทนสีของเลนส์ย้อมสี: 18–43% VLT); 3–8% VLT); 43–80% VLT); 80–100% VLT); 8–18% VLT); Category 0 (สว่างมาก; Category 1 (สว่าง; Category 2 (ปานกลาง; Category 3 (มืด; Category 4 (มืดมาก; อื่นๆ
cs: Kategorie zabarvení skel: 18–43 % VLT); 3–8 % VLT); 43–80 % VLT); 80–100 % VLT); 8–18 % VLT); Kategorie 0 (velmi lehké zabarvení; Kategorie 1 (lehké zabarvení; Kategorie 2 (střední zabarvení; Kategorie 3 (tmavé zabarvení; Kategorie 4 (velmi tmavé zabarvení; Jiné
ro-RO: Categorie de nuanță a lentilei: 18–43% VLT); 3–8% VLT); 43–80% VLT); 80–100% VLT); 8–18% VLT); Categoria 0 (nuanță foarte deschisă; Categoria 1 (nuanță deschisă; Categoria 2 (nuanță medie; Categoria 3 (nuanță închisă; Categoria 4 (nuanță foarte închisă; Altele
sv: Kategori för linsfärg: 18–43 % VLT); 3–8 % VLT); 43–80 % VLT); 80–100 % VLT); 8–18 % VLT); Kategori 0 (mycket ljus ton; Kategori 1 (ljus ton; Kategori 2 (medel ton; Kategori 3 (mörk ton; Kategori 4 (mycket mörk ton; Övrigt
it: Categoria della tinta della lente: 18-43% VLT); 3-8% VLT); 43-80% VLT); 80-100% VLT); 8-18% VLT); Categoria 0 (tinta molto chiara; Categoria 1 (tinta chiara; Categoria 2 (tinta media; Categoria 3 (tinta scura; Categoria 4 (tinta molto scura; Altro
tr: Lens renk tonu kategorisi: %18-43 VLT); %3-8 VLT); %43-80 VLT); %80-100 VLT); %8-18 VLT); Kategori 0 (çok hafif renk; Kategori 1 (hafif renk; Kategori 2 (orta renk; Kategori 3 (koyu renk; Kategori 4 (çok koyu renk; Diğer
ja: レンズティントカテゴリー: 18〜43% VLT); 3〜8% VLT); 43〜80% VLT); 80〜100% VLT); 8〜18% VLT); カテゴリー0 (非常に薄い色; カテゴリー1 (薄い色; カテゴリー2 (中程度の色; カテゴリー3 (濃い色; カテゴリー4 (非常に濃い色; その他
sl-SI: Kategorija zatemnitve leče: 18–43 % VLT); 3–8 % VLT); 43–80 % VLT); 80–100 % VLT); 8–18 % VLT); Kategorija 0 (zelo svetel odtenek; Kategorija 1 (svetel odtenek; Kategorija 2 (srednji odtenek; Kategorija 3 (temen odtenek; Kategorija 4 (zelo temen odtenek; Drugo
nl: Lenstintcategorie: 18–43% VLT); 3–8% VLT); 43–80% VLT); 80–100% VLT); 8–18% VLT); Categorie 0 (zeer lichte tint; Categorie 1 (lichte tint; Categorie 2 (medium tint; Categorie 3 (donkere tint; Categorie 4 (zeer donkere tint; Overig
bg-BG: Категория на оцветяване на лещите: 18–43% VLT); 3–8% VLT); 43–80% VLT); 80–100% VLT); 8–18% VLT); Категория 0 (много слабо затъмняване; Категория 1 (слабо затъмняване; Категория 2 (средно затъмняване; Категория 3 (силно затъмняване; Категория 4 (много силно затъмняване; Друга
hr-HR: Kategorija nijanse leće: 18 – 43 % VLT); 3 – 8 % VLT); 43 – 80 % VLT); 80 – 100 % VLT); 8 – 18 % VLT); Kategorija 0 (vrlo blaga zatamnjenost; Kategorija 1 (blaga zatamnjenost; Kategorija 2 (srednja zatamnjenost; Kategorija 3 (jaka zatamnjenost; Kategorija 4 (vrlo jaka zatamnjenost; Ostalo
pt-BR: Categoria de tonalidade da lente: 18–43% VLT); 3–8% VLT); 43–80% VLT); 80–100% VLT); 8–18% VLT); Categoria 0 (tonalidade muito clara; Categoria 1 (tonalidade clara; Categoria 2 (tonalidade média; Categoria 3 (tonalidade escura; Categoria 4 (tonalidade muito escura; Outro
el: Κατηγορία απόχρωσης φακού: 18–43% VLT); 3–8% VLT); 43–80% VLT); 80–100% VLT); 8–18% VLT); Κατηγορία 0 (πολύ ανοιχτόχρωμος φακός; Κατηγορία 1 (ανοιχτόχρωμος φακός; Κατηγορία 2 (μεσαίου χρώματος φακός; Κατηγορία 3 (σκουρόχρωμος φακός; Κατηγορία 4 (πολύ σκουρόχρωμος φακός; Άλλο
ko: 렌즈 틴트 범주: 18–43% VLT); 3–8% VLT); 43–80% VLT); 80–100% VLT); 8–18% VLT); 카테고리 0(매우 밝은 색상; 카테고리 1(밝은 색상; 카테고리 2(중간 색상; 카테고리 3(어두운 색상; 카테고리 4(매우 어두운 색상; 기타
lt-LT: Lęšių atspalvio kategorija: 18–43 % VLT); 3–8 % VLT); 43–80 % VLT); 80–100 % VLT); 8–18 % VLT); 0 kategorija (labai šviesus atspalvis; 1 kategorija (šviesus atspalvis; 2 kategorija (vidutinis atspalvis; 3 kategorija (tamsus atspalvis; 4 kategorija (labai tamsus atspalvis; Kita
fi: Linssin sävyluokitus: 18–43 % VLT); 3–8 % VLT); 43–80 % VLT); 80–100 % VLT); 8–18 % VLT); Kategoria 0 (erittäin vaalea sävy; Kategoria 1 (vaalea sävy; Kategoria 2 (keskitumma sävy; Kategoria 3 (tumma sävy; Kategoria 4 (erittäin tumma sävy; Muu
da: Linsetintkategori: 18–43 % VLT); 3–8 % VLT); 43–80 % VLT); 80–100 % VLT); 8–18 % VLT); Kategori 0 (meget let farvetoning; Kategori 1 (let farvetoning; Kategori 2 (medium farvetoning; Kategori 3 (mørk farvetoning; Kategori 4 (meget mørk farvetoning; Andet
vi: Phân loại độ râm của tròng kính: 18–43% VLT); 3–8% VLT); 43–80% VLT); 80–100% VLT); 8–18% VLT); Loại 0 (màu rất nhạt; Loại 1 (màu nhạt; Loại 2 (màu vừa; Loại 3 (màu đậm; Loại 4 (màu rất đậm; Khác
de: Linsentönungskategorie: 18–43 % VLT); 3–8 % VLT); 43–80 % VLT); 80–100 % VLT); 8–18 % VLT); Kategorie 0 (sehr leichte Tönung; Kategorie 1 (leichte Tönung; Kategorie 2 (mittlere Tönung; Kategorie 3 (starke Tönung; Kategorie 4 (sehr starke Tönung; Sonstige
pt-PT: Categoria de tonalidade das lentes: 18–43% VLT); 3–8% VLT); 43–80% VLT); 80–100% VLT); 8–18% VLT); Categoria 0 (tonalidade muito clara; Categoria 1 (tonalidade clara; Categoria 2 (tonalidade média; Categoria 3 (tonalidade escura; Categoria 4 (tonalidade muito escura; Outro
zh-TW: 鏡片色調類別: 18–43% VLT); 3–8% VLT); 43–80% VLT); 80–100% VLT); 8–18% VLT); 級別 0 (極淺色調; 級別 1 (淺色調; 級別 2 (中等色調; 級別 3 (深色調; 級別 4 (極深色調; 其他
zh-CN: 镜片色度类别: 18–43% VLT）; 3–8% VLT）; 43–80% VLT）; 80–100% VLT）; 8–18% VLT）; 0 类（非常浅的着色; 1 类（浅色着色; 2 类（中等着色; 3 类（深色着色; 4 类（非常深的着色; 其他
nb: Lysdempingskategori for linse: 18–43 % VLT); 3–8 % VLT); 43–80 % VLT); 80–100 % VLT); 8–18 % VLT); Kategori 0 (veldig lys fargetone; Kategori 1 (lys fargetone; Kategori 2 (middels fargetone; Kategori 3 (mørk fargetone; Kategori 4 (veldig mørk fargetone; Annet
ru: Категория тонировки линзы: 18–43 % VLT); 3–8 % VLT); 43–80 % VLT); 80–100 % VLT); 8–18 % VLT); Категория 0 (очень светлый оттенок; Категория 1 (светлый оттенок; Категория 2 (средний оттенок; Категория 3 (темный оттенок; Категория 4 (очень темный оттенок; Другое
sk-SK: Kategória sfarbenia šošoviek: 18 – 43 % VLT); 3 – 8 % VLT); 43 – 80 % VLT); 80 – 100 % VLT); 8 – 18 % VLT); Kategória 0 (veľmi slabé tónovanie; Kategória 1 (slabé tónovanie; Kategória 2 (stredné tónovanie; Kategória 3 (tmavé tónovanie; Kategória 4 (veľmi tmavé tónovanie; Iné
hu: Lencseszín-kategória: 18–43% VLT); 3–8% VLT); 43–80% VLT); 80–100% VLT); 8–18% VLT); 0. kategória (nagyon világos; 1. kategória (világos; 2. kategória (közepes; 3. kategória (sötét; 4. kategória (nagyon sötét; Egyéb
en: Lens tint category: 18–43% VLT); 3–8% VLT); 43–80% VLT); 80–100% VLT); 8–18% VLT); Category 0 (very light tint; Category 1 (light tint; Category 2 (medium tint; Category 3 (dark tint; Category 4 (very dark tint; Other
es: Categoría de tinte de lentes: 18-43% VLT); 3-8% VLT); 43-80% VLT); 80-100% VLT); 8-18% VLT); Categoría 0 (tinte muy claro; Categoría 1 (tinte claro; Categoría 2 (tinte medio; Categoría 3 (tinte oscuro; Categoría 4 (tinte muy oscuro; Otro